臺灣臺南地方法院刑事判決　　　　　　　96年度易字第1014號
聲　請　人　臺灣臺南地方法院檢察署檢察官
被　　　告　乙○○
　　　　　　　　　　（現於臺灣臺南戒治所強制戒治中）
上列被告因詐欺案件，經檢察官聲請以簡易判決處刑（96年度偵
字第2315號），本院改依通常程序審理，判決如下：
    主  文
乙○○無罪。
    理  由
一、公訴意旨如附件之聲請簡易判決處刑書所載。
二、按犯罪事實應依證據認定之，無證據不得認定犯罪事實；又
    不能證明被犯罪者，應諭知無罪之判決，刑事訴訟法第154
    條第2項、第301條第1項分別定有明文。本件公訴人認被告
    涉有上開犯行，無非以被告乙○○之供述、被害人甲○○於
    警詢之陳述及遭受詐騙之匯款證明、台灣大哥大96年3月30
    日法大字第096028319函附之0000000000號申請資料、臺北
    市政府警察局士林分局受理詐騙帳戶通報警示及詐騙斷話簡
    便格式表、內政部警政署反詐騙案件紀錄表等為其論據。訊
    據被告坦承前開0000000000號行動電話門號係他所申請，然
    辯稱是他是牽摩托車去借錢，在錢沒有還之前又需要用到機
    車，所以又拿身分證、健保卡、電話卡去放在那邊，把機車
    牽回來使用，後來他就被抓進去關了，對於詐騙集團這件事
    情他完全不曉得，他借錢的那個車行是在永康市○○路的機
    車行等語。
三、本件首應審究者為不詳詐欺集團成員是否有使用被告所申請
    之0000000000號行動電話門號向被害人甲○○施用詐術。苟
    被告所申請之0000000000號行動電話門號在不詳詐欺集團成
    員向被害人甲○○施用詐術之過程中，並未給予助力，則不
    論被告將前開門號之電話卡交付何人，交付原因為何，均無
    幫助他人犯詐欺罪問題。經查：本件被害人甲○○於檢察事
    務官詢問時供稱對方（詐騙集團成員）打給他的電話號碼全
    都號碼保密，直到他最後一次輸入29991（匯款29991元給詐
    騙者）後，要對方提供號碼聯絡，對方才提供0000000000電
    話號碼，但他後來沒有打這支電話給對方（95年12月11日詢
    問筆錄）。再依卷附通聯紀錄（偵本卷第3至5頁）所示，被
    害人甲○○之行動電話於案發前後（95年8月15日、16日）
    均無與被告所申請之前開0000000000號行動電話聯絡之紀錄
    。被告所申請之前開0000000000號行動電話於案發前後（95
    年8月15日、16日）則僅有4通通聯紀錄，其通聯對象分別為
    0000000000（1通）、0000000000（3通）。經本院傳訊被害
    人甲○○到庭指認，前開0000000000、0000000000電話均非
    他所使用之電話（96年7月26日訊問筆錄）。
四、綜上所述，本件不詳詐欺集團成員並未曾使用被告所申請之
    0000000000號行動電話門號向被害人甲○○施用詐術，被告
    所申請之0000000000號行動電話門號並未在不詳詐欺集團成
    員向被害人甲○○施用詐術之過程中給予助力，僅在被害人
    匯款29991元給詐騙者後（亦即詐欺行為已完成後），要對
    方提供號碼聯絡，對方才留下0000000000號電話號碼，但因
    被害人後來亦未沒有打這支電話給詐騙者，故亦無從確認詐
    騙者是否確實使用前開0000000000號電話。從而，本件尚難
    認被告有何幫助詐欺犯行，本件即屬不能證明被告犯罪，依
    法應為無罪之諭知。
五、據上論斷，應依刑事訴訟法第452條、第301條第1項，判決
    如主文。
本案經檢察官丙○○到庭執行職務。
中　　華　　民　　國　　96　　年　　10　　月　　3 　　日
                    刑事第四庭審判長法  官  鄭文祺
                                    法  官  許蕙蘭
                                    法  官  黃翰義
以上正本證明與原本無異。
如不服本判決應於收受本判決後10日內向本院提出上訴書狀，並
應敘述具體理由。如未敘述上訴理由者，應於上訴期間屆滿後20
日內向本院補提理由書狀（均須按他造當事人之人數附繕本）「
切勿逕送上級法院」。
　　　　　　　　　　　　　　　　　  書記官  黃雅雲
中　　華　　民　　國　　96　　年　　10　　月　　3 　　日
